臺灣臺東地方法院刑事判決　　　　　　　100年度訴字第235號
公　訴　人　臺灣臺東地方法院檢察署檢察官
被　　　告　陳嘉玲
上列被告因施用毒品案件，經檢察官提起公訴（100年度毒偵字
第299、321號），被告於準備程序中，就被訴事實為有罪之陳述
，本院告知其簡式審判程序之旨，並聽取當事人之意見後，裁定
由受命法官獨任依簡式審判程序審理，茲判決如下：
    主  文
陳嘉玲施用第一級毒品，共貳罪，均累犯，各處有期徒刑捌月。
又施用第二級毒品，共貳罪，均累犯，各處有期徒刑月。應執
行有期徒刑壹年陸月。
    犯罪事實
一、陳嘉玲因胃痛不適且中斷美沙冬戒癮治療一段時日，竟於民
    國100年3月20日下午3時許，在臺東縣臺東市「崧峟大飯店
    」701號房內，基於施用第一級毒品之故意，將第一級毒品
    海洛因摻入香菸後，再以點燃香菸吸食煙霧之方式，施用海
    洛因1次。並於施用海洛因後約30分鐘，在臺東縣臺東市○
    ○路上姓名年籍地址均不詳之朋友家中，見朋友施用第二級
    毒品甲基安非他命，竟另基於施用第二級毒品之故意，先將
    甲基安非他命置於玻璃管內，再以點火燒烤吸食煙霧之方式
    ，施用甲基安非他命1次。
二、其後，陳嘉玲另於100年5月19日上午8時許，在臺東縣臺東
    市某民宿客房內（地址不詳），因同上開理由而基於施用第
    一級毒品之故意，先將海洛因加水稀釋後，再以針筒注射之
    方式，施用海洛因1次。並於施用海洛因後約30分鐘，在同
    一地點，另基於施用第二級毒品之故意，先將甲基安非他命
    置於玻璃球內，再以點火燒烤吸食煙霧之方式，施用甲基安
    非他命1次。
三、案經臺東縣警察局臺東分局報請臺灣臺東地方法院檢察署檢
    察官偵查起訴。
    理  由
一、被告陳嘉玲於94年間因施用第一、二級毒品案件，經本院94
    年度毒聲字第125號裁定令入勒戒處所觀察、勒戒後，因有
    繼續施用毒品傾向，復經本院95年度毒聲字第19號裁定令入
    戒治處所強制戒治後，因無繼續強制戒治之必要而於96年1
    月19日執行完畢釋放；復於99年間因施用第一級毒品案件，
    經本院99年度易第274號判決處有期徒刑7月確定（見本院卷
    附臺灣高等法院被告前案紀錄表），則被告於強制戒治執行
    完畢釋放後，5年以內既曾再犯毒品危害防制條例第10條第1
    項施用第一級毒品罪，故其被訴本件施用第一、二級毒品犯
    行，依毒品危害防制條例第20條第3項之規定，自不得再為
    觀察、勒戒之裁定，合先敘明。
二、上揭犯罪事實，業據被告於偵查及本院審理中坦白承認，並
    有勘查採證同意書、臺東縣警察局臺東分局100年度偵辦毒
    品案件嫌疑尿液採集代碼對照表、及慈濟大學濫用藥物檢驗
    中心檢驗總表等證據附卷可稽（見警卷1第3-5頁；警卷2第7
    -9頁），足認被告之自白與事實相符，本件事證明確，被告
    犯行應堪認定。
三、核被告所為，應成立毒品危害防制條例第10條第1項施用第
    一級毒品罪（共2罪）及第2項施用第二級毒品罪（共2罪）
    。其於93及94年間因竊盜等案件，分別經本院93年度易字第
    271號及94年度訴字第250號判決處有期徒刑7月（其後減為3
    月15日）及11月（其後減為5月15日）確定，並於96年12月2
    3日接續執行完畢（見本院卷附臺灣高等法院被告前案紀錄
    表），則其於有期徒刑執行完畢後，5年以內故意再犯本件
    有期徒刑以上之罪，為累犯，應依刑法第47條第1項之規定
    加重其刑。又其先後四次施用海洛因及甲基安非他命，犯意
    各別，行為分殊，應予分論併罰。
四、爰審酌被告既已應明知施用海洛因及甲基安非他命為法律所
    不許，且施用後亦將導致個人精神障礙、性格異常，甚至造
    成生命危險，並造成家庭生活之破裂，甚而可能對於他人之
    財產、身體乃至於生命造成危害，竟仍無視法律之規定及前
    所受之偵審教訓而再三施用，顯見其行為時仍無意戒除毒癮
    ，犯意甚堅。又其縱因胃痛不適而欲止痛，在目前醫療院所
    及藥局廣設而得以輕易求診或購買藥品之情況下，實無必要
    選擇以施用海洛因—既非合法、所費不貲且戕害身心—之方
    式以達其目的。何況，如由被告係於中斷美沙冬戒癮治療中
    再犯，及係因其無法抵抗朋友施用甲基安非他命之誘惑而再
    度施用等情節觀之，更足徵被告自我控制能力之不足與守法
    意識之薄弱，其行為動機實屬可議。惟念其於偵查及審判中
    皆能坦白犯行，堪認尚知所悔悟；且被告目前育有五名子女
    ，而代其照顧子女之母親身體狀況欠佳，其家庭狀況堪值同
    情等一切情狀，量處如主文所示之刑，並定其應執行之刑。
據上論斷，應依刑事訴訟法第273條之1第1項、第299條第1項前
段，毒品危害防制條例第10條第1項、第2項，刑法第11條前段、
第47條第1項、第51條第5款，判決如主文。
本案經檢察官胡晟榮到庭執行職務。
中    華    民    國   100    年    8     月    25    日
                  刑事第二庭  法  官      簡大倫
以上正本證明與原本無異。
如不服本判決應於收受判決後10日內向本院提出上訴書狀，並應
敘述具體理由。其未敘述上訴理由者，應於上訴期間屆滿後20日
內向本院補提理由書(均須按他造當事人之人數附繕本)「切勿逕
送上級法院」。
                              書記官      洪幸如
中    華    民    國   100    年    8     月    25    日
所犯法條：
毒品危害防制條例第10條
施用第一級毒品者，處 6 月以上 5 年以下有期徒刑。
施用第二級毒品者，處 3 年以下有期徒刑。